# 土地价差处理

提问人：yphs 时间：2016-08-06 16:31:40
请教版主及各位：国有土地出让合同约定价格为 300 元每平米，中小企业创业园项目建设合同约定价格为 100 元每平米，企业实际支付价格为 100 元每平米。问题： 1 、土地使用权价值的确认，按 100 元每平米还是按 300 元每平米，理论依据； 2 、 200 元的差价如何处理，依据。

回答人：chenyiwei
这种情况，企业虽然实际支付 100 ，但通常会获得按 300 开具的收据。如果没有获得按 300 开具的收据，则应向主管部门确认差额 200是否已经代为支付，无需再由本企业支付。 在确认上述问题的基础上，无形资产的原值应根据土地出让合同约定的价格和相关税费之和确定，即 300 ；与实际由本企业支付金额之间的差额部分作为递延收益，在土地使用权年限内摊销，确认为各该年度的营业外收入。

提问人：yphs 时间：2016-08-08 09:29:34
麻烦再咨询，主管部门是土地部门还是园区，现在是企业付给园区每平 100 元，园区给企业开具了相应发票，没有取得 300 元每平的发票。

回答人：chenyiwei
“主管部门”应根据当地的土地管理体制确定。无论如何，合同约定价款为 300 ，但实际仅支付 100 ，都需要确定差额 200 是否仍然需要支付，在确定无需支付的情况下作为政府补助进行会计处理。